# 同一控制下企业合并过程中收购少数股权，期末编制利润表述少数股东损益计算？

提问人：随风到天涯 时间：2019-01-22 19:51:47
背景：
A公司为一家上市公司， 2018 年 11 月从控股股东B 处收购同一集团内C公司 80% 股权，同时从外部股东 D 处收购 20% 股权，C 公司的以 2017年 12 月 31 日收益法评估值作为交易对价。双方交易（原股东 B、D，新股东 A）约定：C 公司 2018 年的业绩归收购方所有（A 公司为收购方）.问题：A 公司在 2018 年末编制合并报表时，由于本次合并属于同一控制下企业合并，C 公司需要纳入 2018 年 A 公司合并报表范围之内；因为交易双方约定 C 公司 2018 年业绩归属于收购方，那在合并利润表中，是否可以不考虑归属少数股东的部分（原持股比例 20%），将 C 公司利润全部列报于归母？

回答人：chenyiwei
仍需考虑归属少数股东的部分，并将合并日前 C 公司净利润的 20% 列报为少数股东损益。在合并日，由于 “C 公司 2018 年的业绩归收购方所有”
的约定，意味着 A 以同样的对价获得了更多的净资产，相应减少合并报表层面调整资本公积的金额。